【裁判字號】    95,家訴,9
【裁判日期】    950629
【裁判案由】    撤銷死亡宣告
【裁判全文】
臺灣苗栗地方法院民事判決               95年度家訴字第9號
原      告  甲○○
被      告  乙○○
上列當事人間請求撤銷死亡宣告事件，本院於95年6 月15日言詞
辯論終結，判決如下：
    主      文
本院於民國94年9 月8 日以94年度亡字第8 號宣告被告乙○○（
男，民國○○年○○月○○日生，身分證統一編號：Ｚ000000000號）死
亡之判決撤銷。
訴訟費用由被告負擔。
    事實及理由
一、原告主張略以：原告甲○○為被告乙○○之父親，因被告於
    民國（下同）65年1 月1 日離家外出後，即失去音訊，生死
    不明，失蹤約三十年之久，原告不得已向鈞院聲請為死亡宣
    告，經鈞院以94年度亡字第8 號判決宣告被告死亡在案。惟
    經台北市社會福利機構及台北市警察局士林分局警員之協助
    下，依據被告於服兵役前作身體檢查所按之指紋資料，經由
    指紋之鑑定、比對，已協助尋回弱智且瘖啞之被告，並共同
    居住於苗栗縣泰安鄉錦水村2 鄰半天寮19號之原告住處，爰
    請求撤銷上開宣告被告死亡之判決等語。
二、按受死亡宣告人尚生存者，得提起撤銷死亡宣告之訴；撤銷
    死亡宣告之訴，檢察官或有法律上利害關係之人，得提起之
    ；民事訴訟法第636 條、第635 條第一項定有明文。查被告
    於65年1 月1 日離家外出後，即失去音訊，生死不明，失蹤
    約三十年之久，經本院以94年度亡字第8 號判決宣告被告死
    亡在案之事實，業經原告提出上開判決書、確定證明書等件
    為憑，並經本院依職權調取上開死亡宣告民事卷宗核閱無誤
    。次查，因被告為弱智及瘖啞之人士，其於65年間失蹤後，
    即與原告等家人失去聯絡，由社會福利機關協助被告編訂臨
    時之身分證號，及取名為「吳響輝」，並於86年間轉介安置
    於私立文真康復之家，嗣內政部警政署刑事警察局協助鑑驗
    ，經由指紋之鑑定、比對，查明被告之真實身分，並通知原
    告等家人接回同住，原告隨即囑咐其子女即被告之弟弟涂顯
    城至台北市士林分局辦理相關手續，並接回被告同住迄今等
    情，業據原告提出臺北市政府社會局函文、內政部警政署指
    紋卡片資料、受理查詢人口案件登記表、失蹤人口查詢報表
    、警訊筆錄、被告健保卡及被告治療卡等件附卷可稽，核與
    所述相符，堪予採信。從而，原告請求撤銷上開死亡宣告判
    決，為有理由，應予准許。
三、依民事訴訟法第636條規定，判決如主文。
中    華    民    國    95    年    6     月    29    日
                  家事庭法  官  李麗萍
以上正本係照原本作成
如對本判決上訴，須於判決送達後20日之不變期間內，向本院提
出上訴狀。
中    華    民    國    95    年    6     月    29    日
                        書記官   丁文宏


司法院資訊處製作；財團法人民間司法改革基金會備份。
